【裁判字號】    90,訴,197
【裁判日期】    900406
【裁判案由】    清償債務
【裁判全文】
臺灣桃園地方法院民事判決  九十年訴字第一九七號
    原      告  萬泰商業銀行股份有限公司中壢分公司
    法定代理人  乙○○
    訴訟代理人  黃貴忠
    送達代收人  甲○○
    被      告  興環寶股份有限公司
                            設.
    兼右一人之
    法定代理人  丁○○      住.
    被      告  戊○○      住.
    訴訟代理人  丙○○      住.
右當事人間請求清償債務事件，本院判決如左：
    主      文
被告應連帶給付原告新臺幣伍佰零貳萬壹仟捌佰肆拾陸元，及如附表二所示之利息及
違約金。
訴訟費用由被告連帶負擔。
    事      實
甲、原告方面：
  一、聲明：如主文所示。
  二、陳述：被告興環寶股份有限公司以其餘被告丁○○、戊○○為連帶保證人，與
      原告分別於民國（下同）八十八年七月三十一日、八十九年八月十日各簽訂週
      轉金貸款契約，約定借款額度均為新臺幣（下同）伍佰萬元，借款動用期間前
      者為八十八年七月三十一日至八十九年七月三十一日，後者動用期間自八十九
      年八月十日起至九十年八月十日止，借款期間由借款人出具借據或票據等申請
      循環動用，申請循環動用，每筆借款期限最長不得超過一百八十天，利息依年
      利率百分之八點五四計付，嗣後原告基本放款利率調整時，自調整日起改按原
      告新通告基本放款利率計付。借款期間未按期繳納本息時，即喪失借款人之期
      限利益，視為全部到期，應即清償全部借款，逾期償付本息時，除按約定利率
      支付遲延利息外，並自逾期日起六個月內者，另按原利百分之十，超過六個月
      以上部分者，按原利率百分之二十加付違約金，此立有週轉金貸款契約一紙及
      借據八紙為憑。嗣後借款人依約動用八筆（於八十九年七月四日借用二十六萬
      元、同年七月七日借用五十萬元、同年七月二十日借用三十一萬元、同年七月
      二十五日借用三十六萬元、同年七月三十一日借用八十六萬元、同年八月十六
      日借用一百八十九萬元、同年八月十七日借用五十三萬元、同年八月二十四日
      借用七十二萬元），惟該等借款均未如期攤還，則被告等即喪失期限利益，應
      連帶向原告清償尚欠本金伍佰壹拾捌萬捌仟元。詎被告興環寶股份有限公司僅
      繳息至八十九年八月份止，於八十九年九月間起即不按期繳納本息，又本案被
      告尚有部份備償債務之票據，經原告提示後清償被告所欠債務，及抵銷被告存
      款後，尚欠原告伍佰零貳萬壹仟捌佰肆拾陸元，及附表二所載之利息及違約金
      ，依約定書第五條規定債務應視為全部到期，債務人等即應連帶清償，原告屢
      向被告催討，均置之不理，本利迄未清償，為此提起本件訴訟。
  三、證據：提出借據影本八紙、授信約定書影本三件、週轉金貸款契約書影本二件
      、國內信用狀融資契約影本一件、更換印鑑申請書影本一件、戶籍謄本二份、
      被告公司變更登記事項卡一份、授信交易明細查詢單十四紙、客戶放款資料查
      詢單二紙為證。
乙、被告方面：
    一、被告戊○○方面：
  （一）聲明：駁回原告之訴。
  （二）陳述：對週轉金貸款契約之真正不爭執。
  （三）證據：未提出任何證據。
    二、被告興環寶股份有限公司、丁○○方面：
        被告興環寶股份有限公司、丁○○均未於言詞辯論期日到場，亦未提出書狀
        作何聲明或陳述。
    理      由
甲、程序方面：
一、本件被告興環寶股份有限公司、丁○○均未於言詞辯論期日到場，核無民事訴訟
    法第三百八十六條各款所列情形，爰依原告之聲請，由其一造辯論而為判決。
二、按訴狀送達後，除有擴張或減縮應受判決事項之聲明者外，原告不得將原訴變更
    或追加他訴，民事訴訟法第二百五十五條第一項第三款定有明文。原告原起訴請
    求「被告應給付原告新臺幣伍佰壹拾捌萬捌仟元，及如附表一所示之利息及違約
    金。」，嗣減縮聲明為「被告應給付原告新臺幣伍佰零貳萬壹仟捌佰肆拾陸元，
    及如附表二所示之利息及違約金。」，合於民事訴訟法第二百五十五條第一項第
    三款之規定，故應予准許。
乙、實體方面：
一、本件原告主張：被告興環寶股份有限公司以其餘被告丁○○、戊○○為連帶保證
    人，與原告分別於八十八年七月三十一日、八十九年八月十日各簽訂週轉金貸款
    契約，約定借款額度均為伍佰萬元，借款動用期間前者為八十八年七月三十一日
    至八十九年七月三十一日，後者動用期間自八十九年八月十日起至九十年八月十
    日止，借款期間由借款人出具借據或票據等申請循環動用，申請循環動用，每筆
    借款期限最長不得超過一百八十天，利息依年利率百分之八點五四計付，嗣後原
    告基本放款利率調整時，自調整日起改按原告新通告基本放款利率計付。借款期
    間未按期繳納本息時，即喪失借款人之期限利益，視為全部到期，應即清償全部
    借款，逾期償付本息時，除按約定利率支付遲延利息外，並自逾期日起六個月內
    者，另按原利百分之十，超過六個月以上部分者，按原利率百分之二十加付違約
    金，此立有週轉金貸款契約一紙及借據八紙為憑。嗣後借款人於八十九年七月四
    日借用二十六萬元、同年七月七日借用五十萬元、同年七月二十日借用三十一萬
    元、同年七月二十五日借用三十六萬元、同年七月三十一日借用八十六萬元、同
    年八月十六日借用一百八十九萬元、同年八月十七日借用五十三萬元、同年八月
    二十四日借用七十二萬元共動用八筆，惟該等借款均未如期攤還，則被告等即喪
    失期限利益，應連帶向原告清償尚欠本金伍佰壹拾捌萬捌仟元。詎被告興環寶股
    份有限公司僅繳息至八十九年八月份止，於八十九年九月間起即不按期繳納本息
    ，又本案被告尚有部份備償債務之票據，經原告提示後清償被告所欠債務，及抵
    銷被告存款後，尚欠原告伍佰零貳萬壹仟捌佰肆拾陸元，及附表二所載之利息及
    違約金之事實，已據其提出與所述相符之借據影本八紙、授信約定書影本三件、
    週轉金貸款契約書影本二件、國內信用狀融資契約影本一件、更換印鑑申請書影
    本一件、戶籍謄本二份、被告公司變更登記事項卡一份、授信交易明細查詢單十
    四紙、客戶放款資料查詢單二紙為證，被告戊○○對週轉金貸款契約之真正並不
    爭執，而被告興環寶股份有限公司、丁○○等既未到場爭執亦未提出書狀以供審
    酌，自堪信原告之主張為真實。
二、從而，原告依消費借貸及連帶保證契約，請求被告應連帶給付原告伍佰零貳萬壹
    仟捌佰肆拾陸元，及如附表所示之利息及違約金，為有理由，應予准許。
三、據上論結，原告之訴為有理由，依民事訴訟法第三百八十五條第一項前段、第八
    十五條第二項，判決如主文。
中      華      民      國    九十      年      四      月      六      日
                                    臺灣桃園地方法院民事第二庭
~B法      官  游紅桃
右為正本係照原本作成
如對本判決不服須於判決送達後二十日內向本院提出上訴狀
中      華      民      國    九十      年      四      月      六      日
~B法院書記官  徐永本


司法院資訊處製作；財團法人民間司法改革基金會備份。
